【裁判字號】    89,易,1654
【裁判日期】    890703
【裁判案由】    傷害
【裁判全文】
臺灣板橋地方法院刑事判決                        八十九年度易字第一六五四號
    公  訴  人  臺灣板橋地方法院檢察署檢察官
    被      告  乙○○
                甲○○
右列被告等因傷害案件，經檢察官提起公訴（八十九年度偵字第五五六四號）及移送
併辦（臺灣板橋地方法院檢察署八十九年度偵字第一０一二三號），本院判決如左：
    主  文
乙○○傷害人之身體，處拘役拾日，如易科罰金，以佰元折算壹日。
甲○○無罪。
    事  實
一、乙○○與丙○○（另由檢察官移臺灣高等法院併案審理）於民國八十八年七月十
    四日二十一時許，在臺北縣新莊市○○○路二四五巷十弄十一號前，因細故發生
    爭吵，竟各自基於傷害之犯意，互相毆打，乙○○以手、口毆打丙○○，致丙○○受有臉部抓傷、前胸抓傷、右上臂咬傷、右足擦傷、右手抓傷、左上臂咬傷暨
    擦傷、後腦頭部紅腫之傷害。
二、案經被害人丙○○訴由臺北縣警察局新莊分局報告臺灣板橋地方法院檢察署檢察
    官偵查起訴及移送併辦。
    理  由
壹、被告乙○○部分
一、訊據被告乙○○對於其在前揭時地毆打丙○○等情固坦承不諱，惟辯稱：伊沒有
    咬丙○○云云。經查，右揭事實，業據被告乙○○於偵查中經檢察官問及：「丙○○說妳有用手及牙齒咬她，打她」時，供稱「我是為了自衛」等語在卷，核與
    被害人丙○○於警訊時、偵查中及本院審理時所指述之情節相符，並有大新外科
    醫院驗傷診斷書一紙附卷可稽。是被告乙○○所辯，顯係事後卸責之詞，不足採
    信。事證明確，被告乙○○之犯行應堪認定。
二、核被告乙○○所為，係犯刑法第二百七十七條第一項之傷害罪。爰審酌被告並無
    前科，有臺灣高等法院檢察署刑案記錄簡覆表在卷足憑，其因細故與丙○○發生
    爭吵，竟毆傷丙○○，業如事實欄所述，被告犯罪之動機、目的、手段、犯罪所
    生之危害、犯罪後之態度及被告尚未與被害人達成本件民事和解並賠償被害人之
    損失等一切情狀，量處如主文所示之刑，並諭知易科罰金之折算標準，以示懲儆
    。
貳、被告甲○○部分
一、公訴意旨略以：被告甲○○夥同案外人丙○○共同徒手毆打乙○○，致乙○○受
    有顏面擦傷、左手腕瘀種、右手前臂擦傷、右膝擦傷、左頸瘀傷之傷害，因認被
    告甲○○涉有刑法第二百七十七條第一項之傷害罪嫌云云。
二、按犯罪事實，應依證據認定之，無證據不得推定其犯罪事實；不能證明被告犯罪
    者，應諭知無罪之判決，刑事訴訟法第一百五十四條及第三百零一條第一項分別
    定有明文。次按事實之認定，應憑證據，如未能發現相當證據，或證據不足以證
    明，自不能以推測或擬制之方法為裁判基礎；認定犯罪事實所憑之證據，雖不以
    直接證據為限，間接證據亦包括在內，然無論直接或間接證據，其為訴訟上之證
    明，須於通常一般之人均不致於有所懷疑，而得確信其為真實之程度者，始得據
    之為有罪之認定，倘其證明尚未達到此一程度，而有合理之懷疑存在時，即無從
    為有罪之認定；告訴人之告訴，係以使被告受刑事訴追為目的，是其陳述是否與
    事實相符，仍應調查其他證據以資審認，最高法院四十年台上字第八六號、七十
    六年台上字第四九八六號及五十二年台上字第一三００號判例分別著有明文。
三、公訴人認被告甲○○涉有刑法第二百七十七條第一項之傷害罪嫌，係以告訴人乙○○於警訊時指訴歷歷，復有醫院之診斷證明書一紙附卷可稽為其論據。
四、訊據被告甲○○堅決否認有前揭公訴人所指之犯行，辯稱：伊只是要拉開乙○○
    及丙○○而已，並沒有毆打乙○○等語。
五、經查被告甲○○矢口否認有與丙○○共同毆打乙○○之事實，復據證人即被害人
    丙○○於本院審理時到庭結證稱「乙○○打我時，我有反擊她；甲○○沒有打乙○○」等語，且依被告即被害人乙○○及被害人丙○○所提之臺灣省立臺北醫院
    診斷證明書及大新外科醫院驗傷診斷書觀之，乙○○所受顏面擦傷、左手腕瘀種
    、右手前臂擦傷、右膝擦傷、左頸瘀傷之傷害並未較丙○○所受臉部抓傷、前胸
    抓傷、右上臂咬傷、右足擦傷、右手抓傷、左上臂咬傷暨擦傷、後腦頭部紅腫之
    傷為重，衡情乙○○之傷應是丙○○一人所造成的。又依被告即被害人乙○○所
    提出之臺灣省立臺北醫院診斷證明書一紙觀之，亦無法確定乙○○之傷係遭被告
    甲○○所打傷，除告訴人即被告乙○○之指述外，復查無其他積極證據足以證明
    被告甲○○有何傷害之犯行，揆諸前揭意旨，不能證明被告甲○○犯罪，自應諭
    知無罪之判決。
據上論斷，應依刑事訴訟法第二百九十九條第一項前段、第三百零一條第一項，刑法
第二百七十七條第一項、第四十一條，罰金罰鍰提高標準條例第一條前段、第二條，
判決如主文。
本案經檢察官李嘉明到庭執行職務。
中      華      民      國      八十九      年     七     月     三     日
                                      臺灣板橋地方法院刑事第一庭
                                          法  官  楊  千  儀
右正本證明與原本無異。
如不服本判決應於送達後十日內向本院提出上訴狀。
                                          書記官  王      明
中      華      民      國      八十九      年     七     月    十二    日
附錄本案論罪科刑法條全文：
刑法第二百七十七條
傷害人之身體或健康者，處三年以下有期徒刑，拘役或一千元以下罰金。
犯前項之罪，因而致人於死者，處無期徒或七年以上有期徒刑，致重傷者，處三年以
上、十年以下有期徒刑。
（罰金已依罰金罰鍰提高標準條例提高為十倍）


司法院資訊處製作；財團法人民間司法改革基金會備份。
